臺灣臺中地方法院刑事裁定　　　　　　 96年度撤緩字第148號
聲　請　人　臺灣臺中地方法院檢察署檢察官
受　刑　人　甲○○
上列受刑人因詐欺案件，經檢察官聲請撤銷緩刑（96年度執聲字
第1620號），本院裁定如下：
    主      文
聲請駁回。
    理      由
一、聲請意旨略稱：受刑人甲○○因詐欺案件，經臺灣板橋地方
    法院於民國94年4月29日以94年度簡字第1322號刑事判決判
    處有期徒刑6月，緩刑5年，並於同年7月6日確定在案。惟受
    刑人於緩刑期間內即95年5 月10日，復犯妨害兵役治罪條例
    案件（聲請書誤載為詐欺案件），經本院於96年1 月10日以
    96年度中簡字第90號刑事簡易判決判處有期徒刑3 月，嗣於
    同年5月7日確定在案，經核受刑人甲○○於緩刑期間內再犯
    罪，顯然緩刑對其難收無矯治之效，而有執行刑罰之必要，
    核受刑人所為，已合於刑法第75條之1第1項第2 款及刑法施
    行法第6條之1之規定，爰依刑事訴訟法第476 條之規定聲請
    撤銷上開緩刑宣告等語。
二、按刑法於94年2月2日修正公布，並於95年7月1日施行。而關
    於緩刑之撤銷，修正前刑法第75條規定：「受緩刑之宣告而
    有左列情形之一者，撤銷其宣告：一、緩刑期內更犯罪，受
    有期徒刑以上刑之宣告者。二、緩刑前犯他罪，而在緩刑期
    內受有期徒刑以上刑之宣告者。因過失犯罪者，不適用前項
    之規定。」；修正後刑法第75條則規定：「受緩刑之宣告，
    而有下列情形之一者，撤銷其宣告：一、緩刑期內因故意犯
    他罪，而在緩刑期內受不得易科罰金之有期徒刑以上刑之宣
    告確定者。二、緩刑前因故意犯他罪，而在緩刑期內受不得
    易科罰金之有期徒刑以上刑之宣告確定者。前項撤銷之聲請
    ，於判決確定後6月以內為之。」；另增訂刑法第75條之1，
    規定：「受緩刑之宣告而有下列情形之一，足認原宣告之緩
    刑難收其預期效果，而有執行刑罰之必要者，得撤銷其宣告
    ：一、緩刑前因故意犯他罪，而在緩刑期內受得易科罰金之
    有期徒刑、拘役或罰金之宣告確定者。二、緩刑期內因故意
    犯他罪，而在緩刑期內受得易科罰金之有期徒刑、拘役或罰
    金之宣告確定者。三、緩刑期內因過失更犯罪，而在緩刑期
    內受有期徒刑之宣告確定者。四、違反第74條第2項第1款至
    第2款所定負擔情節重大者。前條第2項之規定，於前項第 1
    款至第 3款情形亦適用之。」。於94年1月7日刑法修正施行
    前，受緩刑之宣告，94年1月7日修正刑法施行後，仍在緩刑
    期內者，適用94年1月7日修正施行之刑法第75條、第75條之
    1及第76條規定，刑法施行法第6條之1定有明文。從而，本
    件係依舊法宣告緩刑，迄新法施行後仍在緩刑期內，即應適
    用修正後刑法第75條及第75條之1為緩刑之撤銷，合先敘明
    。
三、刑法第75條之1第1項之立法意旨略以：關於緩刑之撤銷，現
    行法第75條第 1項固已設有兩款應撤銷緩刑之原因；至得撤
    銷緩刑之原因，則僅於保安處分章內第93條第 3項與撤銷假
    釋合併加以規定，體例上不相連貫，實用上亦欠彈性。外國
    立法例，德國現行刑法第56條及奧地利現行刑法第53條，均
    有「撤銷」與「得撤銷」兩種原因，爰參酌上開立法例增訂
    本條，於第一項分設四款裁量撤銷之原因，其理由如次：現
    行關於緩刑前或緩刑期間故意犯他罪，而在緩刑期內受得易
    科罰金之有期徒刑之宣告者，列為應撤銷緩刑之事由，因認
    過於嚴苛，而排除第75條應撤銷緩刑之事由，移列至得撤銷
    緩刑事由，俾使法官依被告再犯情節，而裁量是否撤銷先前
    緩刑之宣告；其次，如有前開事由，但判決宣告拘役、罰金
    時，可見行為人仍未見悔悟，有列為得撤銷緩刑之事由，以
    資彈性適用，爰於第1項第1款、第2 款增訂之。又本條採用
    裁量撤銷主義，賦與法院撤銷與否之權限，特於第1 項規定
    實質要件為「足認原宣告之緩刑難收其預期效果，而有執行
    刑罰之必要」，供作審認之標準。亦即有此情形，法官應審
    酌「足認原宣告之緩刑難收其預期效果，而有執行刑罰之必
    要」作為得否撤銷援刑之標準，並非如刑法第75條所定，若
    符合第1項所定2款情形，勿庸審酌其他要件，即應撤銷緩刑
    之宣告。
四、本件受刑人甲○○前受緩刑宣告之案件，係詐欺案件，經臺
    灣板橋地方法院於94年4 月29日，以94年度簡字第1322號判
    決判處有期徒刑6月，緩刑5年，並於94年7月6日確定在案，
    嗣於緩刑期間，則因妨害兵役治罪條例，經本院判處有期徒
    刑3 月，並諭知如易科罰金，以銀元300元即新臺幣900元折
    算1日，此有刑事判決書2件在卷足參。衡諸受刑人所犯上開
    2 案件之犯罪型態、原因、社會危害程度殊異，且後案經本
    院斟酌情節後，亦僅宣告有期徒刑3 月之易刑處分刑，顯見
    受刑人後案之犯罪情節尚非重大。又聲請人對於受刑人有如
    何符合「足認原宣告緩刑難收期預期效果，而有執行刑罰之
    必要」等實質要件，並未提出受刑人上開判決書以外之其他
    證據予以自由證明，苟得僅依該判決書即可為上開推論，則
    刑法第75條及第75條之1 即無區分之必要，只要受刑人於緩
    刑前或緩刑內更犯罪，一律得撤銷緩刑，則前開立法本旨將
    意義盡失，亦與緩刑之目的乃避免短期自由刑之弊，並給予
    受刑人自新機會未盡相符。是聲請人之聲請，非有理由，應
    予駁回。
五、依刑事訴訟法第220條、第476條，裁定如主文。
中　　華　　民　　國　　96　　年　　 8  　月　 　8　　日
 　　　       　　　刑事第三庭     法　官　 郭妙俐
以上正本證明與原本無異。
如對本裁定抗告須於送達後5日內向本院提出抗告狀。
中　　華　　民　　國　　96　　年　　 8  　月　 　8　　日
                                   書記官   童淑芬
